【裁判字號】    99,訴,146
【裁判日期】    990427
【裁判案由】    違反電業法
【裁判全文】
臺灣屏東地方法院刑事判決               99年度訴字第146號
公  訴  人  臺灣屏東地方法院檢察署檢察官
被      告  甲○○
上列被告因違反電業法案件，經檢察官提起公訴（99年度偵字第
1492號），本院判決如下：
    主  文
甲○○共同未經電業供電，而在其供電線路上私接電線，累犯，
處有期徒刑月，如易科罰金，以新臺幣壹仟元折算壹日。扣案
之電線貳條沒收。
    事  實
一、甲○○前曾於民國95年間因竊盜案件，經本院以95年度簡字
    第1443號判決判處有期徒刑6 月確定，甫於96年3 月10日縮
    刑期滿執行完畢。緣甲○○所居住位於屏東縣三地門鄉青山
    村民族巷12號之住處，因未繳電費而於97年1 月31日起，遭
    臺灣電力股份有限公司（下稱臺電公司）屏東營業處斷電並
    拔除電表，且在原電表處加封印鎖，詎甲○○於99年1 月20
    日因執行拘役出監後，為在其住處用電，竟未向臺電公司申
    請裝設電表供電計費，即與真實姓名年籍不詳之成年人共同
    基於竊電之犯意聯絡，於99年1 月20日至同年2 月9 日間某
    日，由該人將臺電公司加在原電表處之封印鎖破壞，以私接
    電線之方式，引接使電流經由其所有之電線連接至屋內使用
    。嗣於99年2 月9 日15時許，為警據報會同臺電公司人員而
    查獲，並扣得電線2 條。
二、案經屏東縣政府警察局里港分局報請臺灣屏東地方法院檢察
    署檢察官偵查起訴。
    理  由
一、按被告以外之人於偵查中向檢察官所為之陳述，除顯有不可
    信之情況外，得為證據，刑事訴訟法第159 條之1 第2 項定
    有明文，本件證人林春輝於偵查中經具結向檢察官所為之陳
    述，雖屬傳聞證據，惟現階段刑事訴訟法規定，檢察官代表
    國家偵查犯罪、實施公訴，依法有訊問被告、證人及鑑定人
    之權，實務運作時，檢察官於偵查中向被告以外之人所取得
    之陳述，原則上均能遵守法律規定，不致違法取供，其可信
    度極高，且被告甲○○並未提出有何顯不可信之情形，是證
    人林春輝偵查中經具結之證言，自得為證據。次按傳聞法則
    之重要理論依據，在於傳聞證據未經當事人之反對詰問予以
    核實，乃予排斥，惟若當事人已放棄對原供述人之反對詰問
    權，於法院審判時表明同意該等傳聞證據可作為證據，基於
    證據資料愈豐富，愈有助於真實發現之理念，並貫徹刑事訴
    訟法修法加重當事人進行主義之精神，確認當事人對於證據
    能力有處分權之制度，傳聞證據經當事人同意作為證據，法
    院認為適當者，亦得為證據，本件檢察官、被告已表示對於
    除上所述之其餘全案卷證所存證據（含供述及非供述證據）
    均同意有證據能力，本院復斟酌該等證據並非非法取得，亦
    無證明力明顯過低之情形，以之作為證據，應屬適當，是依
    刑法訴訟法第159 條之5 第1 項規定，應認該等證據均得採
    為證據。
二、訊據被告林清輝固坦承未申請裝設電表即在其上開住處用電
    之事實，惟矢口否認有為竊電犯行，辯稱：伊出獄回家後就
    有電了，伊不知道誰接電的云云。經查：被告上開住處自97
    年1 月31日起，即遭臺電公司斷電並拔除電表，且在原電表
    處加封印鎖，查獲時發現該原電表處之封印鎖遭破壞，以私
    接電線之方式，引接使電流經由電線連接至屋內使用等情，
    業據證人即臺電公司稽查員乙○○於警詢時、本院審理時證
    述明確，並有電線2 條扣案可稽，復有用電實地調查書1 紙
    及相片4 幀在卷足憑，足認被告上開住處確遭人以私接電線
    方式竊電，且證人即查獲警員林春輝於偵查中結證稱：本件
    接獲檢舉被告無業為何有電可用，查訪時發現被告只有1 個
    人住，發現電表有動手腳等語（見偵卷第28、29頁），參酌
    被告復坦承其住處前曾遭斷電，出獄後即有電，家中僅其1
    人居住，伊有在住處用電等語，以被告住處僅其1 人居住衡
    之，顯見本件私接電線竊電之獲益者僅有被告，自堪認本件
    私接電線犯行係被告或與其有犯意聯絡之人為之，而被告曾
    供認電表係別人打開，伊不會接電等語（見偵卷第10、29頁
    ），本院因認本件私接電線之人係與被告有犯意聯絡之不詳
    成年人，被告所辯顯係卸責之詞，不足採信，事證明確，被
    告犯行洵堪認定。
三、核被告甲○○所為，係犯電業法第106 條第1 款之私接電線
    竊電罪。又按電業法第106 條各款之竊電罪，乃刑法竊取電
    能竊盜罪之特別規定，應優先於刑法規定而為適用（最高法
    院95年度台上字第5722號判決意旨參照），併此敘明。被告
    與真實姓名年籍不詳之成年人就本件竊電犯行，互有犯意聯
    絡及行為分擔，應論以共同正犯。被告前有如事實欄所示論
    罪科刑及執行之前科，並於96年3 月10日縮刑期滿執行完畢
    等情，有臺灣高等法院被告前案紀錄表1 份在卷可稽，其於
    受徒刑之執行完畢，5 年以內故意再犯本件有期徒刑以上之
    罪，為累犯，應依刑法第47條第1 項之規定加重其刑。爰審
    酌被告不思正當管道申請用電，竟貪圖小利而為竊電犯行，
    惟其竊電時間短暫，所生危害尚屬輕微，並已與臺電公司和
    解願賠償損害，有和解筆錄在卷足憑，及被告犯罪之目的、
    手段等一切情狀，量處如主文所示之刑，並諭知易科罰金之
    折算標準，以資懲儆。扣案之電線2 條，均為被告所有，供
    其為本件竊電犯行所用之物，均應依刑法第38條第1 項第2
    款宣告沒收。
據上論斷，應依刑事訴訟法第299 條第1 項前段，電業法第106
條第1 款，刑法第11條前段、第28條、第47條第1 項、第41條第
1 項前段、第38條第1 項第2 款，判決如主文。
本案經檢察官任亭到庭執行職務。
中    華    民    國    99    年    4     月    27    日
                  刑事第五庭    審判長法  官  石家禎
                                      法  官  程士傑
                                      法  官  林家聖
以上正本證明與原本無異。
如不服本判決應於收受判決後10日內向本院提出上訴書狀，並應
敘述具體理由；其未敘述上訴理由者，應於上訴期間屆滿後20日
內向本院補提理由書（均須按他造當事人之人數附繕本）「切勿
逕送上級法院」。
中    華    民    國    99    年    4     月    27    日
                                書記官  邱郁芸
附錄本判決論罪科刑法條：
電業法第106條
有左列行為之一者為竊電，處5 年以下有期徒刑、拘役或5 百元
以下罰金：
一、未經電業供電，而在其供電線路上私接電線者。
二、繞越電度表或其他計電器，損壞或改動表外之線路者。
三、損壞或改變電度表、無效電力計、其他計電器之構造，或以
    其他方法使其失效不準者。
四、在電價較低之線路上，私接電價較高之電器者。
五、包燈用戶，在原定電燈盞數及瓦特數以外，私自增加盞數或
    瓦特數者。
六、電力用戶，在原申請馬力數、瓩數或仟伏安數以外，私自增
    加馬力數瓩數或仟伏安數者。

司法院資訊處製作；財團法人民間司法改革基金會備份。
